【裁判字號】    90,易,1231
【裁判日期】    900502
【裁判案由】    贓物
【裁判全文】
臺灣臺中地方法院刑事判決                          九十年度易字第一二三一號
    公  訴  人  臺灣台中地方法院檢察署檢察官
    被      告  乙○○
右列被告因贓物案件，經檢察官提起公訴（九十年度偵字第四一五九號），本院判決
如左：
    主  文
乙○○寄藏贓物，處有期徒刑陸月，如易科罰金，以參佰元折算壹日。
    事  實
一、乙○○明知真實姓名年籍不詳自稱「趙瑋成」之人，所駕駛之懸掛車牌號碼Ｘ六
    ─三三五二號汽車係屬來源不明之贓物（按該車車牌號碼原為Ｑ八─四二三六號
    ，為曾日紅所有，於民國八十九年九月九日下午九時許，在台中市○○○○路十
    二之一號失竊；Ｘ六─三三五二號汽車係丙○○所有，於八十九年九月十六日中
    午十二時五十五分許，在台中市○○路干城車站前失竊），竟於八十九年九月二
    十日下午七時許，在台中縣大肚鄉○○路○段三二０巷六號前（按警訊稱同址十
    一號），受「趙瑋成」之託代為藏放上開贓車於其住處，嗣於八十九年九月二十
    日下午八時二十分許，乙○○駕駛上開贓車欲返回住處時，行經台中縣大肚鄉○
    ○路○段三二０巷十一之六號前為警查獲，除扣得上開懸掛車牌號碼Ｘ六─三三
    五二號之贓車外，並於汽車後座扣得Ｈ六─六八四七號失竊車牌二面（按為甲○
    ○所有，於八十九年九月十六日凌晨，在臺中縣大里市○○路四八號失竊，僅車
    牌失竊）。
二、案經台中縣警察局烏日分局報告臺灣臺中地方法院檢察署檢察官偵查起訴。
    理  由
一、訊據被告乙○○對有於八十九年九月二十日下午七時許，在台中縣大肚鄉○○路
    ○段三二０巷六號前，受「趙瑋成」之託代為藏放上開Ｘ六─三三五二號自用小
    客車一部，並於八十九年九月二十日下午八時二十分許，駕駛上開自用小客車欲
    返回住處時，行經台中縣大肚鄉○○路○段三二０巷十一之六號前為警查獲，並
    被查扣Ｈ六─六八四七號失竊車牌二面等事實並不諱言，惟否認知悉該車為贓物
    ，辯稱：其知悉「趙瑋成」經常竊車，但不知其所寄放之汽車為贓車等語。惟查
    ，本件被告於警訊時自承「是朋友綽號壹圓者叫我駛回住家」。另於檢察官偵查
    中詢及其是否知道該車係贓車時亦供稱：「大概知道了，且我知道『壹元』的有
    在偷車，我知道此車是他偷來叫我去開回家，叫我先放在我家」（見八十九年度
    核退字第三三一四號第十一頁）再被告於偵、審中均供承駕駛「趙瑋成」所寄託
    之汽車時，「趙瑋成」並未交付汽車鑰匙，且汽車車鎖業已損壞，其係以自備之
    鑰匙開啟等情，而查獲之汽車約出廠三年，外觀一如新車，如汽車果係「趙瑋成
    」所有而非贓物，何以「趙瑋成」未將汽車車鎖修繕後再將汽車託被告寄放，況
    且被告亦未能得合法證件，以供備檢，被告並明知「趙瑋成」經常竊車，更不能
    謂無贓物之認識，顯見被告於本院審理中辯稱不知受託寄藏之汽車為贓車之辯詞
    ，為事後卸責之詞，不足採信。又上開汽車為丙○○所有遭竊乙節，亦據被害人
    丙○○於警訊中指述甚詳，並有贓物認領保管收據及車輛車牌失竊作業查獲車輛
    認可資料各乙紙及相片四張附卷可稽，本件事證明確，被告犯行應堪予認定。
二、核被告姚宏志所為，係犯三百四十九條第二項之寄藏贓物罪，爰審酌被告犯罪之
    動機、目的、手段，犯罪所生之危害、犯罪後之態度等一切情狀，量處如主文所
    示之刑。另查本件被告係於八十九年九月間，犯刑法第三百四十九條第二項之寄
    藏贓物罪，其法定最重本刑為五年以下有期徒刑，依修正前刑法第四十一條規定
    ：犯最重本刑為三年以下有期徒刑以下之刑之罪，而受六月以下有期徒刑或拘役
    之宣告，因身體、教育、職業或家庭之關係，執行顯有困難者，得以一元以上三
    元以下折算一日，易科罰金。本不得宣告易科罰金，惟查上開刑法第四十一條，
    業經立法院修正並經總統於九十年一月十日公布，於同月十二日生效，依修正後
    之刑法第四十一條第一項規定：犯最重本刑為五年以下有期徒刑之罪，而受六個
    月以下有期徒刑或拘役之宣告者，得予以宣告易科罰金。另依刑法第二條第一項
    前段之規定：行為後法律有變更者，適用裁判時之法律，但裁判前之法律有利於
    行為人者，適用最有利於行為人之法律。係採從新及從輕主義。本件依上開修正
    後之刑法第四十一條第一項前段，及刑法第二條第一項前段之規定，自應依法併
    予宣告易科罰金之折算標準。
據上論斷，應依刑事訴訟法第二百九十九條第一項前段，刑法第三百四十九條第二項
、第二條第一項前段、修正後第四十一條第一項前段，罰金罰鍰提高標準條例第一條
前段、第二條，判決如主文。
中    華    民    國    九十      年    五        月      二         日
                                        法  官   柯  崑  輝
右正本證明與原本無異。
如不服本判決，應於送達後十日內向本院提出上訴狀（須附繕本），上訴於台灣高等
法院台中分院。
                                        書記官
中    華    民    國    九十      年    五        月      二         日
附錄論罪科刑法條
中華民國刑法第三百四十九條第二項搬運、寄藏、故買贓物或為牙保者，處五年以下
有期徒刑、拘役或科或併科一千元以下罰金。


司法院資訊處製作；財團法人民間司法改革基金會備份。
